# 请教陈版主投资性房地产内不可移动的设备如何会计确认

提问人：2009one 时间：2014-12-30 11:15:31
请教陈版主，投资性房地产按照准备规定包含不可移动的可视系统、智能化系统等。这部分设备使用寿命与房产不同，折旧不同。
那么此部分设备是统一合并确认为投资性房地产还是单独确认为固定资产？ 我个人理解投资性房地产仅仅包含房产和地产，不包含设备

回答人：chenyiwei
可以如你所理解。但要注意的是：准则讲解提到“企业将建筑物出租，按租赁协议向承租人提供的相关辅助服务在整个协议中不重大的，应当将该建筑物确认为投资性房地产”。如果此处的附加系统在整个安排中影响重大的，可能要考虑不是单纯出租房屋，作为投资性房地产是否合适就需要再考虑了。